【裁判字號】    99,中簡上,518
【裁判日期】    990820
【裁判案由】    傷害等
【裁判全文】
臺灣臺中地方法院刑事判決           99年度中簡上字第518號
上  訴  人  臺灣臺中地方法院檢察署檢察官
上  訴  人
即  被  告  丙○○
被      告  乙○○
上列上訴人因被告等傷害等案件，不服本院中華民國99年4 月30
日99年度中簡字第1241號第一審簡易判決（聲請簡易判決處刑案
號：臺灣臺中地方法院檢察署98年度偵字第25259 號），提起上
訴，本院管轄第二審合議庭判決如下：
    主    文
上訴駁回。
丙○○、乙○○均緩刑貳年。
    犯罪事實及理由
一、本案經本院合議庭審理結果，除加列被告丙○○、乙○○於
    本院審理時之自白為證據外，認第一審簡易判決認事用法及
    量刑均無不當，應予維持，並引用本院第一審刑事簡易判決
    記載之事實、證據及理由（如附件）。
二、檢察官依告訴人丙○○之聲請提起上訴係以：被告乙○○為
    本件傷害及侵入住居犯行後，毫無悔意，多次撥打電話予告
    訴人丙○○且口出惡言，難認就上開犯行有何悛悔之意，原
    判決有量刑過輕之情等語；而上訴人即被告丙○○上訴意旨
    略以：原判決量刑過重，請從輕量刑等語。
三、按量刑之輕重，係事實審法院得依職權自由裁量之事項，茍
    已斟酌刑法第57條各款所列情狀而未逾越法定刑度，則不得
    遽指為違法；又刑罰之量定屬法院自由裁量之職權行使，但
    仍應審酌刑法第57條所列各款事由及一切情狀，為酌量輕重
    之標準，並非漫無限制，在同一犯罪事實與情節，如別無其
    他加重或減輕之原因，下級法院量定之刑，亦無過重或失輕
    之不當情形，則上級法院對於下級法院之職權行使，原則上
    應予尊重（最高法院72年臺上字第6696號判例、75年臺上字
    第7033號判例意旨參照）。經查，被告丙○○、乙○○所犯
    刑法第277 條第1 項之傷害罪，法定刑為3 年以下有期徒刑
    、拘役或1 千元以下罰金，另被告乙○○所犯刑法第306 條
    第1 項之無故侵入他人住宅罪，法定刑為1 年以下有期徒刑
    、拘役或3 百元以下罰金，且原審審酌被告乙○○未經居住
    權人丙○○之同意即擅自侵入他人住宅，進而與被告丙○○
    因細故而彼此互毆傷害，不思以平和之方式解決，行為殊無
    足取，並斟酌被告2 人傷害行為之動機、手段、所造成傷害
    之程度及犯後坦承傷害犯行之態度，以及斟酌被告乙○○侵
    入住宅行為之手段、所造成之損害等一切情狀，分別量處被
    告丙○○拘役30日、被告乙○○拘役20日、30日，並均諭知
    以新臺幣1,000 元為易科罰金之折算標準，另就被告乙○○
    部分定其應執行之刑及諭知上開易科罰金之折算標準，原審
    判決業已斟酌刑法第57條之規定之一切情狀，其量刑、定執
    行刑及所諭知之易科罰金折算標準亦稱允當，揆諸上開說明
    ，原審之量刑難謂有何違法失當之處。原審判決認事用法既
    均無不當，且量刑亦屬妥適，則檢察官據告訴人丙○○之所
    請認原審量刑過輕為由及被告丙○○以原審量刑過重為由提
    起上訴，指摘原判決不當，均為無理由，均應予駁回。
四、次按刑罰之目的固有處罰行為人之意義，惟依現今通行之概
    念係重在教育，並非重在懲罰，本件被告乙○○前未曾受有
    期徒刑以上刑之宣告，而被告丙○○雖於92年間因妨害風化
    案件，經本院以92年度訴字第970 號判決判處有期徒刑1 年
    8 月，緩刑4 年確定，而緩刑期滿未經撤銷，其刑之宣告失
    其效力等情，有臺灣高等法院被告乙○○、丙○○之全國前
    案紀錄表各1 份附卷可憑，其因一時疏忽，致罹刑章，於犯
    罪後均已坦承犯行，且事後被告2 人業已達成調解，有本院
    調解程序筆錄1 份在卷可憑（見本院卷第41頁），被告2 人
    經此偵、審程序及罪刑之宣告，均應知所警惕而信無再犯之
    虞，本院因認被告2 人所受宣告之刑以暫不執行為適當，爰
    均併予宣告緩刑2 年，以啟自新。
據上論斷，依刑事訴訟法第455 條之1 第1 項、第3 項、第373
條、第368 條，刑法第74條第1 項第1 款，判決如主文。
本案經檢察官甲○○到庭執行職務。
中    華    民    國    99    年    8     月    20    日
                  刑事第十七庭  審判長法  官  陳玉聰
                                      法  官  劉惠娟
                                      法  官  洪挺梧
上正本證明與原本無異。
本判決不得上訴。
                                      書記官  王崑煜
中    華    民    國    99    年    8     月    20    日
附錄本判決論罪科刑之法條：
刑法第277條第1項
傷害人之身體或健康者，處3 年以下有期徒刑、拘役或1 千元以
下罰金。
刑法第306條
無故侵入他人住宅、建築物或附連圍繞之土地或船艦者，處1 年
以下有期徒刑、拘役或3 百元以下罰金。

司法院資訊處製作；財團法人民間司法改革基金會備份。
